【裁判字號】    92,簡上,238
【裁判日期】    920704
【裁判案由】    傷害
【裁判全文】
臺灣高雄地方法院刑事判決                        九十二年度簡上字第二三八號
    上  訴  人
    即  被  告  甲○○
右列上訴人因傷害案件，不服臺灣高雄地方法院簡易庭於中華民國九十二年三月三十
一日之九十二年度簡字第一一二七號第一審判決（聲請簡易判決處刑案號：臺灣高雄
地方法院檢察署九十二年度偵字第二四三三號），本院判決如左：
    主  文
上訴駁回。
    事  實
一、甲○○於民國九十一年十二月十六日十九時二十分許，在高雄市○○區○○街「
    統一健康食品公司」旁之公園內，因不滿乙○○將其置放在公園椅子上之物品推
    倒在地，而與乙○○發生爭執，甲○○竟基於傷害之故意，手持釣竿，毆打乙○
    ○之腰部、手部、頭部等處，致乙○○受有頭皮瘀腫三×三公分、二×二公分、
    左手三×三公分、三×０‧一公分淤青、右上臂三×三公分腫痛、臉部四×四公
    分、五×四公分紅腫、前胸十×０‧二公分擦傷之傷害。
二、案經被害人乙○○訴由高雄市政府察局鼓山分局移請臺灣高雄地方法院檢察署檢
    察官偵查後聲請簡易判決處刑。
    理  由
一、右揭事實，業據被告甲○○坦承不諱，核與告訴人乙○○指證之情節相符，並經
    證人陳碧梅於警詢中證述屬實，復有高雄市立大同醫院診斷證明書一份在卷可稽
    ，足證被告之自白，洵屬有據。故本案事實已臻明確，被告犯行堪予認定，應依
    法論科。
二、核被告甲○○所為，係犯刑法第二百七十七條第一項之傷害罪。審視本案雖係因
    告訴人乙○○擅自推倒被告置放在公園座椅上之物品引起，業據告訴人陳明在卷
    ，可見告訴人粗率之舉止，具有相當之可歸責性，被告據此與告訴人理論，雖足
    認係正當權利之行使，但被告未可執此為傷害他人身體之正當理由，故原審認被
    告所犯上開罪名事證明確，依刑法第二百七十七條第一項、第四十一條第一項，
    罰金罰鍰提高標準條例第一條前段、第二條，並審酌被告犯罪之一切情狀，量處
    被告拘役五十日，如易科罰金以三百元折算一日，其認事用法，均無違誤之處，
    量刑尚屬妥適。被告上訴意旨猶執前詞，強調其傷害行為之正當性，指摘原判決
    不當，為無理由，應予駁回。
據上論斷，應依刑事訴訟法第四百五十五條之一第一項、第三項、第三百六十八條，
判決如主文。
中      華      民      國     九十二     年      七      月     四     日
                                臺灣高雄地方法院刑事第四庭
                                    審判長法  官    陳明富
                                          法  官    劉定安
                                          法  官    李代昌
右正本證明與原本無異。
不得上訴。
                                          書記官    吳月華
中      華      民      國     九十二     年      七      月     四     日
附錄本判決論罪科刑適用法條
中華民國刑法第二百七十七條
 (普通傷害罪)
傷害人之身體或健康者，處三年以下有期徒刑、拘役或一千元以下罰金。
犯前項之罪因而致人於死者，處無期徒刑或七年以上有期徒刑；致重傷者
，處三年以上十年以下有期徒刑。


司法院資訊處製作；財團法人民間司法改革基金會備份。
